臺灣高等法院民事裁定　　　　　　　　　　94年度再字第30號
聲　請　人　乙○○
　　　　　　丙○○
　　　　　　甲○○
上列聲請人因與相對人丁○○間拆屋還地事件，聲請人對於中華
民國93年10月9 日本院93年度再字第48號確定裁定、92年11月28
日本院92年度再字第125 號確定裁定、92年9月3日92年度再字第
102 號確定裁定、92年1月20日91年度再字第109號確定判決、90
年1月3日89年度上字第916 號確定判決，聲請再審，本院裁定如
下：
    主  文
聲請駁回。
聲請訴訟費用由聲請人負擔。
    理  由
一、聲請再審，依民事訴訟法第507條準用同法第501條第1項第4
    款之規定，應表明再審之理由。所謂表明再審理由，係指必
    須敘明確定裁定有何合於法定再審事由之具體情形而言。否
    則其聲請即屬不合法，且毋庸命其補正，逕行駁回之。（最
    高法院60年度台抗字第688 號、64年度台聲字第76號判例參
    照），本件聲請人對於本院93年度再字第48號裁定聲請再審
    ，未於訴狀敘明有何再審之具體情形，僅泛言：原確定終局
    判決等違反世界人權宣言、公民及政治權利國際盟約、中華
    民國憲法、民法、最高法院判例、行政規章命令、民事訴訟
    法等暨判決適用法規顯有錯誤及違反舉證責任分配原則、違
    反經驗及理論法則及判決理由矛盾及漏未斟酌重要證物違反
    既判力、爭點效及有關裁判等違背法令情事等語，揆諸前開
    說明，顯難認其再審聲請為合法。
二、按再審之訴，應於30日之不變期間內提起；其期間自判決確
    定時起算。又判決於上訴期間屆滿時確定。不得上訴之判決
    ，於宣示時確定；不宣示者，於送達時確定；其再審之理由
    發生或知悉在後者，自知悉時起算，民事訴訟法第500條第1
    項第2項，第398條第1項本文第2項定有明文。又主張其再審
    理由知悉在後者，應就所主張之事實負舉證之責任（最高法
    院30年抗字第443 號判例意旨參照）。本件聲請人另同時對
    本院92年度再字第125號裁定、102號裁定、91年度再字第10
    9 號判決、89年度上字第916 號判決聲請再審或提起再審之
    訴，惟本院89年度上字第916號判決，業經最高法院於91年9
    月12日以91年度台上字第1808號裁定上訴駁回，聲請人於91
    年9月27日收受該裁定；91年度再字第109號判決，經最高法
    院於92年6月19日以92年度台上字第1316號裁定上訴駁回，
    聲請人於92年7月4日收受上開裁定；92年度再字第102 號裁
    定，於92年9月收受該裁定；92年度再易字第125號裁定，經
    最高法院於93年4月22日以93年度台抗字第282號裁定駁回等
    ，有上開裁判在卷可按，然聲請人遲至民國94年4月26日，
    始行聲請再審或提起再審之訴，顯已逾30日之不變期間，而
    聲請人又未舉證證明其再審之理由發生或知悉在後，揆諸前
    開說明，顯不合法。
三、據上論結，本件再審之聲請均不合法，爰裁定如主文。
中　　華　　民　　國　　94　　年　　10　　月　　26　　日
                  民事第五庭審判長法　官  林丁寶
　　　　　　　　　　　      　　　法　官  陳博享
　　　　　　　　　　　      　　　法　官  蔡芳齡
正本係照原本作成。
本裁定除以適用法規顯有錯誤為理由，並經本院許可外，不得再
抗告。如提起再抗告，應於收受後10日內委任律師為訴訟代理人
向本院提出再抗告狀。並繳納再抗告費新台幣１千元。
中　　華　　民　　國　　94　　年　　10　　月　　28　　日
　　　　　　　　　　　　　　　　　書記官  蔡錦輝
